# 项目介绍费

提问人：sh_carol 时间：2021-02-02 16:26:48
请教一下陈版，A公司做屋顶光伏项目，B公司给A公司介绍了一个项目，根据协议A公司按阶段支付给了B公司投资总额一定比例的项目介绍费，请问该介绍费是直接费用化还是可以资本化？
谢谢

回答人：chenyiwei
按新收入准则关于合同取得成本的规定处理。预计摊销年限不足一年的（即从签约到预计最后一笔收入确认的时间）不超过一年的，则直接费用化。

提问人：sh_carol 时间：2021-02-07 16:45:03
陈老师，您觉得可以吗？

回答人：chenyiwei
在确保可收回性的前提下，理论上可以，但要与光伏相关固定资产一起作为整体考虑减值问题。